【裁判字號】    99,抗,166
【裁判日期】    990730
【裁判案由】    聲請停止強制執行
【裁判全文】
臺灣高雄地方法院民事裁定               99年度抗字第166號
抗  告  人  甲○○
相  對  人  乙○○
上列當事人間聲請停止執行事件，抗告人不服本院高雄簡易庭民
國99年6 月18日99年度雄聲字第85號裁定提起抗告，本院裁定如
下：
    主  文
抗告駁回。
抗告程序費用新台幣壹仟元由抗告人負擔。
    理  由
一、按有提起異議之訴時，法院因必要情形，或依聲請定相當並
    確實之擔保，得為停止強制執行之裁定，強制執行法第18條
    第2 項定有明文。依此規定，只須當事人提起異議之訴，在
    該異議之訴確定前，法院如認有必要，得依職權為停止執行
    之裁定；其在當事人願供擔保，聲請停止強制執行時，法院
    亦非不得依其聲請，定相當並確實之擔保，為停止強制執行
    之裁定。至該異議之訴實體上有無理由，則非法院於裁定停
    止強制執行時應予審酌之事項（最高法院93年台抗字第723
    號裁定意旨參照）。
二、本件相對人主張：抗告人執本院99司票字第1185號本票裁定
    為執行名義，向臺灣台中地方法院聲請對相對人之財產強制
    執行，經該院以99年度司執字第39892 號強制執行事件受理
    在案，惟相對人並未自抗告人處收受任何款項，且該借貸關
    係亦未存在於相對人及抗告人之間，即二者之原因關係不存
    在，則相對人自得主張以原因關係來對抗執票人，故相對人
    業於本院對抗告人提起確認本票債權關係不存在之訴，復為
    免受難以補償之損害，相對人願供擔保，聲請裁定准許於前
    述確認本票債權關係不存在之訴訴訟事件判決確定前停止執
    行程序等語。而相對人之聲請，經原審法院裁定命供擔保新
    台幣（下同）63,750元後，准於本院99年度雄簡字第775 號
    本票債權關係不存在之訴判決確定、和解或撤回起訴前，應
    停止系爭執行程序。
三、抗告人不服原審裁定，提起抗告意旨略以：抗告人確於民國
    98年7 月4 日及6 日、98年8 月1 日及3 日借款各45萬元及
    35萬元，共計80萬元予相對人及訴外人邱泓逸，絕非如相對
    人所稱僅出借30萬元，又相對人係職業軍人，每月薪資至少
    有45,000元，倘依照原執行程序扣取相對人三分之一薪資，
    則其每月本可受償15,000元，雖原審預估該確認之訴訟期間
    為34個月，然抗告人願以較保守估計之20個月加以計算，則
    於正常執行之情況下，抗告人因此20個月無法執行所受之損
    害額應為30萬元等語，是抗告人主張相對人就停止執行應提
    供之擔保金額應以30萬元始稱適當而聲明求為裁定將原審裁
    定廢棄，並諭知相對人按前開主張提供擔保金30萬元。
四、經查：抗告人前以相對人為執行債務人，聲請就其所有之財
    產強制執行，經台中地方法院以99年度司執字第39892 號受
    理在案，嗣相對人提起確認本票債權關係不存在之訴，經本
    院高雄簡易庭以99年度雄簡字第775 號繫屬中云云，業據原
    審向執行法院即台中地方法院查詢核對無誤，並有電話紀錄
    附卷可考，另由本院依職權調取前開確認本票債權關係不存
    在之訴民事卷宗核閱屬實，則原審依據強制執行法第18條第
    2 項規定，裁定許由相對人供擔保後停止系爭執行程序，核
    無不合。抗告人雖執上情提起抗告，惟抗告人是否確實借予
    相對人及訴外人邱泓逸共80萬元，乃確認債權關係不存在之
    訴本案實體事項有無理由之問題，非法院裁定停止執行時所
    應審酌，又按強制執行法第18條所謂停止執行程序進行，即
    已著手之執行行為中止其進行之意，並不撤銷以為之執行處
    分，除有法定原因得撤銷已為之執行處分，而為撤銷已為之
    執行處分回復未執行之狀態外，對於已執行之部分，僅暫時
    停止執行程序之開始或續行，將來仍有續行之可能，對已為
    執行處分所發生之效力，不生影響；故爾同條第2 項規定之
    擔保，應係供債權人因暫停執行所受損害之擔保，而非執行
    標的之價額（最高法院92年台抗字第596 號裁定意旨參照）
    。是本件原強制執行程序業已對於債務人對第三人之薪資債
    權核發扣押命令，甚至移轉命令後，雖經法院裁定停止執行
    ，然原強制執行扣押命令並未喪失效力，原債權本金、利息
    仍在繼續扣押中，僅係暫不發款而已，可見債權人可能受損
    者只不過係2 年間不能使用金錢相當於利息之金額而已，原
    審斟酌上情及本件債權金額，酌定擔保金63,750元顯無偏低
    情事甚明。抗告人執上情指摘原審裁定不當，為無理由，自
    應予駁回。
五、依強制執行法第30條之1 、民事訴訟法第495 條之1 第1 項
    第449 條第1 項、第95條、第78條、第87條第1 項，裁定如
    主文。
中    華    民    國    99    年    7     月    30    日
                 民事鳳山分庭審判長 法  官 楊富強
                                    法  官 何悅芳
                                    法  官 林意芳
以上正本係照原本作成。
本件裁定不得抗告。
中    華    民    國    99    年    8     月    3     日
                                    書記官 劉國偉

司法院資訊處製作；財團法人民間司法改革基金會備份。
